【裁判字號】    99,訴,3583
【裁判日期】    991231
【裁判案由】    毒品危害防制條例
【裁判全文】
臺灣板橋地方法院刑事判決              99年度訴字第3583號
公  訴  人  臺灣板橋地方法院檢察署檢察官
被      告  王美真
上列被告因毒品危害防制條例案件，經檢察官提起公訴（99年度
毒偵字第8415號），因被告於準備程序中為有罪之陳述，本院合
議庭裁定由受命法官獨任進行簡式審判程序審理，判決如下：
    主  文
王美真施用第一級毒品，累犯，處有期徒刑伍月，如易科罰金，
以新台幣壹仟元折算壹日；扣案之注射針筒貳支、夾鏈袋貳只均
沒收。
    事  實
一、王美真前因施用毒品案件，經送觀察、勒戒及強制戒治，於
    民國90年3 月21日釋放出所，並由臺灣板橋地方法院檢察署
    檢察官以90年度戒毒偵字第313 號為不起訴處分確定。其又
    因施用第一級、第二級毒品案件，先後經本院以：（一）95
    年度訴緝字第31號判決判處有期徒刑1 年4 月、1 年2 月，
    並定應執行刑有期徒刑2 年4 月確定；（二）96年度訴字第
    3452號判決判處有期徒刑7 月、4 月，並定應執行刑有期徒
    刑10月確定。上開2 應執行刑部分接續執行，於98年10月7
    日縮短刑期假釋出獄，刑期至99年7 月27日屆滿，其假釋未
    經撤銷，以已執行論。詎其猶不知悔改，基於施用第一級毒
    品海洛因之犯意，於99年10月25日下午3 時許，在新北市○
    ○區○○街211 巷2 弄7 號7 樓之7 居所內，以針筒注射方
    式，施用海洛因1 次。嗣於99年10月27日下午4 時20分許，
    為警至上開居所訪查時，王美真於警方未發覺前，主動向警
    方坦承上情，並主動提出注射針筒2 支、夾鏈袋2 只（起訴
    書載為殘渣袋）供警方查扣。嗣經警採集其尿液送驗後，呈
    鴉片類陽性反應，而查悉上情。
二、案經新北市政府警察局三重分局移送臺灣板橋地方法院檢察
    署檢察官偵查起訴。
    理  由
壹、程序事項
    本件被告王美真所犯者非為死刑、無期徒刑、最輕本刑為3
    年以上有期徒刑之罪或高等法院管轄第一審案件，其於準備
    程序進行中，先就被訴事實為有罪之陳述，經告知其簡式審
    判程序之旨，並聽取公訴人、被告之意見後，本院業已依刑
    事訴訟法第273 條之1 第1 項之規定，裁定由受命法官獨任
    以簡式審判程序進行本案之審理。是依刑事訴訟法第273 條
    之2 之規定，本件之證據調查，即不受同法第159 條第1 項
    、第161 條之2 、第161 條之3 、第163 條之1 及第164 條
    至第170 條規定之限制。
貳、實體事項
一、上揭事實，業據被告於警詢、檢察官偵查、本院準備程序及
    審理時坦承在卷，且其為警查獲後所採集之尿液經送驗結果
    ，呈嗎啡及可待因之陽性反應，此有99年11月12日台灣檢驗
    科技股份有限公司出具尿液檢體編號C0000000之濫用藥物檢
    驗報告1 份、臺北縣政府警察局三重分局查獲毒品案件被移
    送者姓名、代碼對照表1 紙附卷可稽（見偵查卷第11頁、本
    院卷第第37頁），並有扣案之注射針筒2 支及夾鏈袋2 只在
    卷足佐，足見被告自白與事實相符。再者，被告前因施用毒
    品案件，經送觀察、勒戒及強制戒治，於90年3 月21日釋放
    出所，並由臺灣板橋地方法院檢察署檢察官以90年度戒毒偵
    字第313 號為不起訴處分，其於觀察、勒戒及強制戒治執行
    完畢釋放後5 年內，又迭因施用毒品案件，經本院以95年度
    訴緝字第31號、96年度訴字第3452號分別判處徒刑確定在案
    乙節，有臺灣高等法院被告前案紀錄表1 份在卷可考，足認
    被告此次施用毒品犯行，已非毒品危害防制條例第20條第3
    項所稱「5 年後再犯」之情形，自應由檢察官依法訴追（最
    高法院95年度第7 次刑事庭會議決議參照）。從而本案事證
    明確，被告犯行堪予認定。
二、論罪科刑：
(一)、查海洛因係毒品危害防制條例第2 條第2 項第1 款所定之第
    一級毒品。核被告所為，係犯毒品危害防制條例第10條第1
    項之施用第一級毒品罪。被告為施用而持有海洛因之低度行
    為，為施用之高度行為所吸收，不另論罪。再者，被告有如
    犯罪事實欄所述之有期徒刑執行完畢之事實，有臺灣高等法
    院被告前案紀錄表1 份在卷可考，其受有期徒刑之執行完畢
    ，5 年內故意再犯本件有期徒刑以上之罪，為累犯，應依刑
    法第47條第1 項加重其刑。又被告係在有偵查犯罪職權之公
    務員知悉其施用海洛因之犯行以前，即自承犯罪並接受裁判
    ，此業據被告之警詢筆錄記載明確，並有本案辦理刑事案件
    電話紀錄查詢表（見本院卷）在卷可稽，是以被告合於自首
    要件，爰依刑法第62條規定減輕其刑，並依刑法第71條第1
    項先加後減。
(二)、爰審酌被告前已因施用毒品獲得不起訴處分之寬典，又迭經
    法院論罪科刑，竟仍不知戒除，顯然漠視法令之禁制，惟犯
    罪後坦承犯行，且所犯之施用毒品犯行乃戕害自己身心健康
    ，並未危及他人，衡其於99年8 月12日至衛生署台北醫院開
    始接受美沙冬治療，持續到99年12月13日止，美沙冬治療已
    經結案（見本院卷附衛生署台北醫院診斷證明書），暨其犯
    罪動機、犯罪所生危害、犯罪目的等一切情狀，量處如主文
    所示之刑，並諭知易科罰金之折算標準。
(三)、扣案之注射針筒2 支、夾鏈袋2 只，均係供施用毒品之用，
    為被告所有，業據被告供承在卷，夾鏈袋2 只，被告供稱係
    施用毒品剩下之海洛因殘渣袋，但無證據證明袋內殘留微量
    之海洛因，爰均依刑法第38條第1 項第2 款、第3 項宣告沒
    收。
三、據上論斷，應依刑事訴訟法第273 條之1 、第299 條第1 項
    前段，毒品危害防制條例第10條第1 項，刑法第11條前段、
    第47條第1 項、第62條、第41條第1 項、第38條第1 項第2
    款、第3 項，判決如主文。
本案經檢察官簡志祥到庭執行職務。
中    華    民    國    99    年    12    月    31    日
                  刑事第三庭法  官  陳伯厚
上列正本證明與原本無異。
如不服本判決，應於判決送達後10日內敘明上訴理由，向本院提
出上訴狀 (應附繕本) ，上訴於臺灣高等法院。其未敘述上訴理
由者，應於上訴期間屆滿後20日內向本院補提理由書「切勿逕送
上級法院」。
                            書記官  高建華
中    華    民    國    99    年    12    月    31    日
附錄論罪科刑法條全文：
毒品危害防制條例第10條
施用第一級毒品者，處 6 月以上 5 年以下有期徒刑。
施用第二級毒品者，處 3 年以下有期徒刑。

司法院資訊處製作；財團法人民間司法改革基金會備份。
